【裁判字號】    97,訴,1632
【裁判日期】    970430
【裁判案由】    毒品危害防制條例
【裁判全文】
臺灣板橋地方法院刑事判決              97年度訴字第1632號
公  訴  人  臺灣板橋地方法院檢察署檢察官
被      告  甲○○
上列被告因違反毒品危害防制條例案件，經檢察官聲請以簡易判
決處刑（97年度毒偵字第1910 號），本院認有刑事訴訟法第451
條之1 第4 項但書之情形，改適用通常程序審判，因被告為有罪
陳述，經本院聽取當事人意見後，以合議庭裁定，依簡式審判程
序獨任審判，判決如下：
    主  文
甲○○施用第一級毒品，累犯，處有期徒刑玖月。扣案之第一級
毒品海洛因驗餘淨重零點柒陸零公克，沒收銷燬之；扣案之包
裝袋壹只，沒收。
    事  實
一、甲○○前曾於民國94年間因施用毒品案件，經本院裁定送觀
    察、勒戒，經勒戒結果，被判定有繼續施用毒品傾向，經本
    院裁定令入戒治處所施以強制戒治，經付執行，於95年3 月
    16日因無繼續強制戒治之必要，而執行完畢釋放，並經臺灣
    板橋地方法院檢察署檢察官於95年4 月18日以95年度戒毒偵
    字第160 號為不起訴處分確定。甲○○並於86年間，因違反
    麻醉藥品管理條例、違反槍砲彈藥刀械管制條例等案件，各
    經臺灣臺北地方法院、本院分別判處有期徒刑10月、5 年2
    月、3 月，嗣先後確定，87年間，其又因違反麻醉藥品管理
    條例案件，經本院判處有期徒刑7 月確定，其上開4 個有期
    徒刑並經本院裁定定執行刑有期徒刑6 年7 月確定，經付執
    行，91年4 月3 日因縮刑假釋出監，94年2 月24日假釋期間
    屆滿未經撤銷，視為執行完畢。
二、甲○○猶不知悔改，於上開強制戒治執行完畢後之5 年內，
    明知毒品海洛因、甲基安非他命分別屬毒品危害防制條例規
    定禁止持有、施用之第一級毒品（下簡稱：海洛因）、第二
    級毒品（下簡稱：安非他命），竟基於施用海洛因、安非他
    命之犯意，於97年2 月4 日某時，在臺北縣板橋市○○○路
    ○ 段110 號2 樓，以將安非他命結晶體置於玻璃球吸食器內
    點火燃燒，使其成為液體，再將海洛因置入同一吸食器，繼
    續以火燒烤，再吸用氣體之方式，同時施用海洛因及安非他
    命1 次。嗣於97年2 月4 日20時40分許，經警在上址查獲，
    並於甲○○身上扣得屬其所有之海洛因1 包（原淨重0.3780
    公克、驗餘淨重0.3760公克），嗣於同日23時47分許至同月
    5 日0 時4 分許之警詢中，經警徵得其同意採取其尿液，經
    送鑑定結果，證實呈海洛因代謝物嗎啡及（甲基）安非他命
    陽性反應。
三、案經臺北縣政府警察局三重分局報由臺灣板橋地方法院檢察
    署檢察官偵查並聲請以簡易判決處刑。
    理  由
一、上揭犯罪事實，業據被告甲○○於警詢、偵查及本院坦承不
    諱，而被告於上開警詢中經警採取之尿液，經送臺灣檢驗科
    技股份有限公司，以EIA 酵素免疫分析法初步檢驗，並以
    GC/MS 氣相層析質譜儀法確認檢驗，證實呈嗎啡及（甲基）
    安非他命陽性反應之事實，有該公司濫用藥物檢驗報告1 份
    在卷可稽（見毒偵卷第46頁）。又被告為警於上揭時地查獲
    時，經警扣得海洛因1 包之事實，為被告供承在卷，並有搜
    索扣押筆錄、扣押筆錄、扣押物品目錄表各1 份在卷可證（
    見毒偵卷第16至20頁）。本件扣案之海洛因1 包（原淨重0.
    3780公克，經鑑定取樣0.0020公克、餘重0.3760公克），經
    送交通部民用航空局航空醫務中心鑑定，經該中心以GC/MS
    氣相層析質譜儀法檢驗，證實確含毒品海洛因成分，亦有該
    中心毒品鑑定書1 份在卷可考（附於毒偵卷第45頁）。又參
    諸海洛因於人體內會代謝成嗎啡，因此涉嫌海洛因之吸食者
    係檢驗其尿液中之嗎啡反應等情，此為本院職務上已知之事
    實，被告亦供承其施用者為海洛因，且扣案毒品物亦證實為
    海洛因，則被告所施用之與嗎啡有關之毒品係為海洛因之事
    實，亦應堪以認定。綜上，被告自白核與事實相符，其施用
    毒品海洛因、安非他命之犯行，均洵堪認定。
二、論罪科刑：
    (一)按犯毒品危害防制條例第10條之罪者，檢察官應聲請法院
      裁定令被告入勒戒處所觀察、勒戒，其期間不得逾2 月；
      觀察、勒戒或強制戒治執行完畢釋放後，5 年內再犯同條
      例第10條之罪者，檢察官應依法追訴，毒品危害防制條例
      第20條第1 項、第23條第2 項分別定有明文。查被告前因
      施用毒品案件，曾經法院裁定送觀察、勒戒、強制戒治，
      如事實欄一所示，有臺灣高等法院被告前案紀錄表、全國
      施用毒品案件紀錄表在卷可證，被告於前開強制戒治執行
      完畢後之5 年內，復犯施用毒品罪，其本案犯罪之訴追條
      件已具備，合先敘明。
    (二)查海洛因係毒品危害防制條例第2 條第2 項第1 款所定之
      第一級毒品，核被告施用海洛因之行為，係犯毒品危害防
      制條例第10條第1 項之施用第一級毒品罪。被告施用海洛
      因時之持有海洛因行為，為高度之施用行為所吸收，不另
      論罪。次查安非他命屬毒品危害防制條例第2 條第2 項第
      2 款規定之第二級毒品。核被告施用安非他命之行為，係
      犯毒品危害防制條例第10條第2 項之施用第二級毒品罪。
      被告施用安非他命時之持有行為，亦為高度之施用行為所
      吸收，不另論罪。查：本件被告係以上揭方式同時施用海
      洛因及安非他命1 次，為被告供明在卷，並為檢察官聲請
      簡易判決書所認同，被告顯係以一個施用行為觸犯上開二
      罪名，屬想像競合犯，應從一重之施用第一級毒品罪處斷
      。
    (三)被告有事實欄一所示之有期徒刑執行完畢之紀錄，有臺灣
      高等法院被告前案紀錄表1 份在卷可稽，被告於5 年內再
      故意犯本件有期徒刑以上之上揭二罪，依刑法第47條第1
      項之規定，構成累犯，應加重其刑。
    (四)茲審酌被告有施用毒品犯罪之前科，曾因施用毒品案件，
      經送觀察、勒戒、強制戒治，詳如事實欄一所示，其猶不
      知悛悔，再為本案犯行，顯見被告自制力尚屬薄弱，且其
      本案係同時施用二種毒品，及念其本件犯罪屬自損犯性質
      ，犯後坦承之態度等一切情狀，量處如主文所示之刑。
三、沒收部分：
    被告本件被查獲時扣案之海洛因（驗餘淨重0.03760 公克）
    ，為被告持有中查獲之第一級毒品，依毒品危害防制條例第
    18條第1 項前段規定，宣告沒收銷燬之。扣案之包裝上開毒
    品之包裝袋1 只，屬被告所有，供其持有海洛因之用，為被
    告供明在卷，依刑法第38條第1 項第2 款規定，宣告沒收。
據上論斷，應依刑事訴訟法第452 條、第273 之1 第1 項、第
299 條第1 項前段，毒品危害防制條例第10條第1 項、第2 項、
第18條第1 項前段，刑法第11條前段、第55條前段、第47條第1
項、第38條第1 項第2 款，判決如主文。
本案經檢察官陳盈錦到庭執行職務。
中    華    民    國    97    年    4     月    30    日
                  刑事第二庭    法  官  王復生
以上正本證明與原本無異
如不服本判決應於送達後10日內向本院提出上訴狀
                                書記官  陳秀慧
中    華    民    國    97    年    5     月    2     日
附錄本案論罪科刑法條全文：
毒品危害防制條例第10條
施用第一級毒品者，處 6 月以上 5 年以下有期徒刑。
施用第二級毒品者，處 3 年以下有期徒刑。


司法院資訊處製作；財團法人民間司法改革基金會備份。
